臺灣嘉義地方法院刑事判決　　　　　　　　　　　　　九十一年度交訴字第四五號
　　公　訴　人　臺灣嘉義地方法院檢察署檢察官
　　被　　　告　乙○○
右列被告因業務過失致死案件，經檢察官聲請以簡易判決處刑（九十一年度調偵字第
三○號），本院認有不宜適用簡易程序判決處刑之情形，改依通常程序審理，判決如
左：
        主  文
乙○○從事業務之人，因業務上之過失致人於死，處有期徒壹年貳月。
        事  實
一、乙○○領有職業大貨車駕駛執照，並以駕駛大貨車為業務，乃從事於駕駛業務之
    人，於民國（下同）九十年十二月五日上午十一時許，駕駛丙○○○股份有限公
    司所有之車牌號碼三Ｖ─七七五號自用大貨車，沿嘉義巿博愛路由西往東方向行
    駛，並駛上博愛陸橋，欲往嘉義市○○街附近載運工程器材；嗣同日時五十五分
    許，乙○○駕駛上開自用大貨車，自博愛陸橋內側車道駛下時，原應注意車前狀
    況，並隨時採取必要之安全措施，而當時天候晴、日間自然光線、市區道路○路
    面乾燥、無缺陷、無障礙物、視距良好等情狀，並無不能注意之情事，竟應注意
    能注意而未注意，且疏未將上開自大貨車之剎車氣閥開關拉起充氣，致使剎車氣
    泵壓力不足，因而剎車失靈，致使上開自用大貨車自博愛陸橋上急速向下行駛，
    乙○○乃將上開自用大貨車，自內側車道偏向外側行駛，適有張淑華駕駛車牌號
    碼ＵＭＴ─四五三號輕機車及陳佩瑜駕駛車牌號碼ＫＢ三─三○九號重機車，在
    博愛陸橋下方（即博愛路與忠孝路交叉口）之慢車道靜止停候紅燈，遂遭被告駕
    駛上開自用大貨車自後方撞擊，其中ＫＢ三─三○九號重機車經推行二十餘公尺
    而遭輾壓，而ＵＭＴ─四五三號輕機車則因卡於上開自用大貨車右前輪，經推行
    四十四點九公尺後，該自用大貨車始行停止，而致張淑華受有頭部外傷、左臉挫
    擦傷、左下肢多處挫擦傷及右小腿挫傷等傷害（過失傷害罪部分經張淑華撤回告
    訴，業經臺灣嘉義地方法院檢察署檢察官另為不起訴處分確定在案），且致陳佩
    瑜頂骨部多發壓迫性骨折、腦質自左耳溢出、左額部一公分乘以一公分及二公分
    乘以二公分挫傷、鼻部二公分乘以一公分挫傷、頸前至左外頸部十二公分乘以十
    公分安全帽扣帶壓擦傷、胸部胸骨部五公分乘以五公分、腹下部五公分乘以五公
    分等二處擦傷、左上肢手背部二公分乘以一公分、左肘後部二公分乘以二公分、
    左下肢大腿前部十公分乘以三公分、左膝前部四公分乘以三公分等四處挫傷、左
    上肢手背部二公分乘以二公分，右肘後部二公分乘以一公分等二處挫傷等傷害，
    經送醫急救，仍因本件車禍肇致頭部多發壓迫性骨折造成休克，於同年十二月五
    日十一時五十五分許不治死亡。乙○○於本件車禍發生後，在未被有偵查犯罪職
    權之機關或公務員查知其為犯人前，即主動向接獲報案而至現場處理之嘉義市警
    察局第二分局北興派出所警員侯榮彰承認肇事，自首接受本件裁判。
二、案經臺灣嘉義地方法院檢察署檢察官據報相驗後自動檢舉及陳佩瑜之夫甲○○訴
    請臺灣嘉義地方法院檢察署檢察官偵辦。
    理  由
一、訊據被告乙○○對於右揭車禍事實供承不諱（見本院九十一年五月十四日審判筆
    錄），並有道路交通事故調查報告表附卷可證（見相驗卷第十三頁），而被害人
    陳佩瑜因前開車禍，致受有「頂骨部多發壓迫性骨折、腦質自左耳溢出、左額部
    一公分乘以一公分及二公分乘以二公分挫傷、鼻部二公分乘以一公分挫傷、頸前
    至左外頸部十二公分乘以十公分安全帽扣帶壓擦傷、胸部胸骨部五公分乘以五公
    分、腹下部五公分乘以五公分等二處擦傷、左上肢手背部二公分乘以一公分、左
    肘後部二公分乘以二公分、左下肢大腿前部十公分乘以三公分、左膝前部四公分
    乘以三公分等四處挫傷、左上肢手背部二公分乘以二公分，右肘後部二公分乘以
    一公分等二處挫傷」等傷害，導致頭部多發壓迫性骨折造成休克而死亡等情，復
    據臺灣嘉義地方法院檢察署檢察官督同法醫師相驗無訛，並填具相驗屍體證明書
    、驗斷書、勘驗筆錄等各一份及照片二十張附於相驗卷足憑。
二、按汽車行駛時，駕駛人應注意車前狀況，並隨時採取必要之安全措施，道路交通
    安全規則第九十四條第三項定有明文。被告於右揭時日駕車行經該肇事路段時，
    未遵守上開規定，疏未將上開自大貨車之剎車氣閥開關拉起充氣，致使剎車氣泵
    壓力不足，因而剎車失靈，致使上開自用大貨車自博愛陸橋急速向下行駛，致生
    本件車禍，此已據被告坦承在卷，核與道路交通事故調查報告表、勘驗筆錄及偵
    查筆錄所載相符（見相驗卷第二十頁、第二十一頁背面），顯見被告確實疏未注
    意採取必要安全措施甚明；又肇事當時天候晴、日間自然光線、市區道路○路面
    平坦、乾燥、無缺陷、無障礙物、視距良好等情，亦經被告所自承，並有前開照
    片可稽，足見被告當時並無不能注意之情事，其竟應注意能注意而疏未注意而致
    本件事故，被告對於本件車禍肇致被害人死亡顯有過失，被害人於本件車禍發生
    並無過失。又被害人確因本件車禍死亡，故被告之過失行為與被害人之死亡間，
    顯有相當因果關係。本件事證既臻明確，被告過失致死犯行已堪認定。
三、查被告乙○○領有職業大貨車駕駛執照，並以駕駛大貨車為業務，迭據被告供承
    在卷，自屬從事於駕駛業務之人，故核被告所為係犯刑法第二百七十六條第二項
    之業務過失致死罪。被告於本件車禍肇事後，在未被有偵查犯罪職權之機關或公
    務員查知其為犯人前，即主動向接獲報案而至現場處理之嘉義市警察局第二分局
    北興派出所警員侯榮彰承認肇事，自首接受本件裁判等情，有警訊筆錄一紙在卷
    可稽（見相驗卷第五頁），應依刑法第六十二條前段之規定，減輕其刑。爰審酌
    被告素行尚佳，並無前科紀錄（有台灣高等法院被告全國前案紀錄表、台灣嘉義
    地方法院檢察署刑案資料查註紀錄表等件在卷可參），犯後報警將被害人送醫急
    救，自首坦承犯行，犯後態度良好，犯後頗有悔意，然被告過失程度重大，尚未
    與被害人家屬達成和解等一切情狀，量處如主文所示之刑，以示懲儆。
據上論斷，應依刑事訴訟法第二百九十九條第一項前段，刑法第二百七十六條第二項
、第六十二條前段，罰金罰鍰提高標準條例第一條前段，判決如主文。
本案經檢察官游悅晨到庭執行職務。
中      華      民      國      九十一    年      五    月      二十八  日
                                      臺灣嘉義地方法院刑事第二庭
                                          法  官  盧  鳳  田
右正本證明與原本無異。
如不服本判決，應於判決送達後十日內，向本院提出上訴狀（應附繕本）。
中      華      民      國      九十一    年      五    月      二十八  日
                                          書記官  林  秀  惠
附錄論罪科刑法條：
刑法第二百七十六條第二項：
從事業務之人，因業務上之過失犯前項之罪者，處五年以下有期徒刑或拘役，得併科
三千元以下罰金。
